【裁判字號】    94,易,792
【裁判日期】    950116
【裁判案由】    竊盜
【裁判全文】
臺灣高雄地方法院刑事判決               94年度易字第792號
公  訴  人  臺灣高雄地方法院檢察署檢察官
被      告  己○○
上列被告因竊盜案件，茲經檢察官提起公訴（94年度偵字第8328
號）及移送併辦（臺灣屏東地方法院檢察署94年度偵字第2443號
、臺灣高雄地方法院檢察署94年度偵字第16051 號），並經本院
合議庭裁定由受命法官獨任進行簡式審判程序，本院判決如下：
    主  文
己○○連續攜帶兇器竊盜，累犯，處有期徒刑壹年貳月。扣案之
螺絲起子參支及如附表所示之鑰匙，均沒收。
    事  實
一、己○○前於民國82年間，因違反肅清煙毒條例等案件，經臺
    灣屏東地方法院以82年度訴字第353 號，判處有期徒刑3 年
    8 月，於82年11月19日入監執行，而於84年8 月10日縮短刑
    期假釋出獄，嗣因己○○於84年間，因違反肅清煙毒條例等
    案件，經臺灣高等法院高雄分院以85年度上訴字第1692號，
    各判處有期徒刑2 月及3 年4 月，而撤銷假釋，應接續執行
    有期徒刑4 年11月28日（含殘刑1 年7 月28日及肅清煙毒條
    例等案件3 年4 月），而於86年3 月12日入監執行，於89年
    1 月24日縮短刑期假釋出獄。因己○○又於89年間，因竊盜
    案件，經臺灣屏東地方法院以89年度易字第968 號，判處有
    期徒刑1 年，而再撤銷假釋，於90年7 月20日入監執行，並
    於93年4 月25日縮短刑期執行完畢。
二、詎己○○不知悔改，竟基於意圖為自己不法所有之概括犯意
    ，連續於(1)94年4 月9 日13時30分許，駕駛牌照號碼ZP-554
    8 號自用小客車，攜帶其所有而客觀上得以危害人生命、身
    體可供兇器使用之螺絲起子3 支，駛抵廖振吉、戊○○、丁○○位於高雄縣林園鄉○○街35號住宅前，先按門鈴試探有
    無人在住宅內，因無人應門，己○○遂持上開螺絲起子，並
    以其所有如附表編號1 所示之鑰匙1 支開啟大門而進入該址
    住宅內（侵入住宅部分，未據告訴），並在該住宅1 樓後方
    電腦桌上，竊取丁○○所有裝有現金新臺幣（下同）5,420
    元之黑色手提袋1 只，放置在上開小客車後，接續再至該住
    宅2 樓，持螺絲起子將房門撬開（毀損部分，未據告訴），
    欲搜尋財物，遭房間內之戊○○察覺，而與廖辰吉合力制伏
    ，經警據報前往處理，並當場扣得己○○所有而供竊盜所用
    之螺絲起子3 支及附表編號1 所示之鑰匙1 支。(2)同年5 月
    17日凌晨3 時30分許，駕駛其向上頂租賃公司承租之牌照號
    碼4222-FD 小客車，至屏東縣東港鎮○○街中正圖書館前，
    持其所有如附表編號2 所示之汽車鑰匙1 支開啟張閔佑所有
    停放於該址路旁之牌照號碼WI-8728 號自用小客車車門，竊
    取張閔佑放置於該車駕駛座方向盤旁零錢盒之現金29元，得
    手後，準備離去之際，為警當場查獲，並扣得己○○所有供
    竊盜所用如附表編號2 之汽車鑰匙1 支。(3)同年6 月間某日
    ，在屏東縣東港鎮○○路某處，以其所有如附表編號3 所示
    之機車鑰匙1 支開啟丁泳仁所有停放於該址之牌照號碼PHG-
    918 號重型機車電門鎖，啟動機車而竊取得手，供己騎乘使
    用，嗣於94年7 月10日，騎乘該竊得之重型機車搭載不知情
    之乙○○，行經高雄市苓雅區○○○路與永樂街口，為警查
    獲，並扣得己○○所有供竊盜所用如附表編號3 所示之機車
    鑰匙1 支。
三、案經高雄縣政府警察局林園分局、高雄市政府警察局苓雅分
    局報告臺灣高雄地方法院檢察署檢察官偵查起訴及移送併辦
    ，以及屏東縣警察局東港分局報告臺灣屏東地方法院檢察署
    移送併辦。
    理  由
一、本件被告己○○所犯係死刑、無期徒刑、最輕本刑為3 年以
    上有期徒刑以外之罪，其於準備程序中就被訴事實為有罪之
    陳述，經本院告知簡式審判程序之旨，並聽取公訴人及被告
    意見後，合議庭裁定由受命法官獨任進行簡式審判程序，合
    先敘明。
二、上揭犯罪事實，業據被告坦承不諱，核與證人即被告女友乙○○、被害人丁○○、丁○○之夫廖振吉、廖辰吉之胞弟戊○○、張閔佑、郭文瑞、丁泳仁父親甲○○證述情節相符，
    並有查獲照片20幀、相機翻拍照片4 幀、贓物認領保管單3
    紙附卷可稽，復有被告所有供竊盜所用之螺絲起子3 支及如
    附表所示之鑰匙共3 支扣案可憑，被告1 次攜帶兇器竊盜及
    2次普通竊盜犯行，洵堪認定，應予依法論科。
三、按刑法第321 條第1 項第3 款之攜帶兇器竊盜罪，係以行為
    人攜帶兇器竊盜為其加重條件，此所謂兇器，其種類並無限
    制，凡客觀上足對人之生命、身體、安全構成威脅，具有危
    險性之兇器均屬之，且祇須行竊時攜帶此種具有危險性之兇
    器為已足，並不以攜帶之初有行兇之意圖為必要，最高法院
    著有79年度臺上字第5253號判例可資參照。本案被告攜帶螺
    絲起子3 支行竊，而上開物品均係金屬製品，材質堅硬，客
    觀上足以危害人之身體、生命安全，除有警卷所附螺絲起子
    照片在卷可佐外，並有該3 支螺絲起子扣案可憑，依上開判
    例意旨說明，該等物品顯具客觀危險性，自屬兇器無訛，是
    核被告所為，係犯刑法第321 條第1 項第3 款之攜帶兇器竊
    盜罪及同法第320 條第1 項之普通竊盜罪。被告侵入廖振吉
    、戊○○、丁○○位於高雄縣林園鄉○○街35號住宅，竊取
    丁○○所有裝有現金5,420 元之黑色手提袋1 只後，再至該
    住宅2 樓，撬開房門搜尋財物而著手行竊，均係基於竊取該
    住宅內物品之數個舉動，因其侵害之法益同一，且數行為係
    在密切接近之時間、地點實施，各行為之獨立性極為薄弱，
    依一般社會健全觀念，在時間差距上，難以強行分開，在刑
    法評價上，以視為數個舉動之接續施行，應屬接續犯，而為
    包括一罪。被告1 次攜帶兇器竊盜及2 次普通竊盜犯行，時
    間緊接，犯罪構成要件相同，顯係基於概括犯意反覆為之，
    為連續犯，應依刑法第56條之規定，論以一攜帶兇器竊盜罪
    ，並加重其刑。被告前揭2 次普通竊盜犯行，雖未經起訴，
    因與經起訴之攜帶兇器竊盜犯行，具有連續犯之裁判上一罪
    關係，為起訴效力所及，本院自得一併審理。又被告前於82
    年間，因違反肅清煙毒條例等案件，經臺灣屏東地方法院以
    82年度訴字第353 號，判處有期徒刑3 年8 月，於82年11月
    19日入監執行，而於84年8 月10日縮短刑期假釋出獄，復於
    84年間，因違反肅清煙毒條例等案件，經臺灣高等法院高雄
    分院以85年度上訴字第1692號，各判處有期徒刑2 月及3 年
    4 月，而撤銷假釋，應接續執行有期徒刑4 年11月28日，於
    86年3 月12日入監執行，而於89年1 月24日縮短刑期假釋出
    獄，惟因被告於89年間，因竊盜案件，經臺灣屏東地方法院
    以89年度易字第968 號，判處有期徒刑1 年，而再撤銷假釋
    ，於90年7 月20日入監執行，並於93年4 月25日縮短刑期執
    行完畢等情，有臺灣高等法院被告前案紀錄表1 紙在卷可憑
    ，是被告於有期徒刑執行完畢後，5 年內再犯本件有期徒刑
    以上之罪，為累犯，應依刑法第47條規定加重其刑，被告同
    時有2 種以上刑之加重事由，依法遞加之。本院審酌被告前
    有違反肅清煙毒條例及竊盜之前科紀錄，已如前述，素行不
    佳，且被告正值壯年，不思以正當方法賺取財物，竟貪圖小
    利連續行竊，破壞他人對財產權的支配，危害社會治安，行
    為誠不足取，惟念及被告坦承犯行，竊取物品之價值非鉅，
    且為警時查獲，將竊取之財物歸還被害人，而未造成被害人
    進一步之財產損失等一切情狀，量處如主文所示之刑，以資
    懲儆。扣案之螺絲起子3 支及如附表所示之鑰匙共3 支，均
    為被告所有，且係供被告為竊盜犯罪所用之物，此據被告供
    承在卷，爰均依刑法第38條第1 項第2 款之規定，併予宣告
    沒收。
四、又被告於94年6 月間某日，在屏東縣東港鎮○○路某處，竊
    得被害人丁泳仁所有牌照號碼PHG-918 號重型機車後，以黑
    色膠帶黏貼機車號牌之方式，將竊得重型機車號牌變更為RA
    G-818 號等情，亦據被告於本院審理中坦承不諱，並有警卷
    所附查獲機車號牌照片可證，是被告涉犯刑法第216 條、第
    212 條之行使變造特種文書罪部分，應堪認定。惟檢察官就
    此部分未據起訴，而被告變造機車號牌，以及騎乘變造號牌
    之機車而行使變造特種文書，係被告竊盜機車後之行為，且
    客觀上與被告前揭經本院論罪科刑之竊盜案件，並不具有方
    法、目的或原因、結果之牽連關係，自非起訴效力所及，本
    院自不得就此部分併予審理，而應由檢察官依法處理，亦此
    敘明。
據上論斷，應依刑事訴訟法第273 條之1 第1 項、第299 條第1
項前段，刑法第56條、第321 條第1 項第3 款、第47條、第38條
第1 項第2 款，判決如主文。
本案經檢察官丙○○到庭執行職務。
中    華    民    國    95    年    1     月    16    日
                  刑事第十庭  法  官  高增泓
以上正本證明與原本無異。
如不服本判決，應於收受送達後10日內向本院提出上訴書狀。
中    華    民    國    95    年    1     月    16    日
                              書記官  林慧芬
附錄本案論罪科刑法條全文：
刑法第321條
犯竊盜罪而有下列情形之一者，處6 月以上、5 年以下有期徒刑
：
  一  於夜間侵入住宅或有人居住之建築物、船艦或隱匿其內而
      犯之者。
  二  毀越門扇、牆垣或其他安全設備而犯之者。
  三  攜帶兇器而犯之者。
  四  結夥三人以上而犯之者。
  五  乘火災、水災或其他災害之際而犯之者。
  六  在車站或埠頭而犯之者。
前項之未遂犯罰之。
附表：
┌──┬─────┬────┬────────────────┐
│編號│ 物品名稱 │ 數  量 │         備         註          │
├──┼─────┼────┼────────────────┤
│1   │鑰匙      │ 1 支   │己○○所有供其於94年4 月9 日，在│
│    │          │        │高雄縣林園鄉○○街35號行竊時所用│
│    │          │        │。                              │
├──┼─────┼────┼────────────────┤
│2   │汽車鑰匙  │ 1 支   │己○○所有供其於94年5 月17日，在│
│    │          │        │屏東縣東港鎮○○街中正圖書館前，│
│    │          │        │竊取牌照號碼4222-FD 號自用小客車│
│    │          │        │時所用。                        │
├──┼─────┼────┼────────────────┤
│3   │機車鑰匙  │ 1 支   │己○○所有供其於94年6 月間某日│
│    │          │        │  ，在屏東縣東港鎮○○路某處，竊│
│    │          │        │  取牌照號碼PHG-918 號重型機車所│
│    │          │        │  用。                          │
│    │          │        │該機車鑰匙1 支係與另1 支己○○│
│    │          │        │  所有，但與本件竊盜無關之鑰匙一│
│    │          │        │  併扣案。                      │
└──┴─────┴────┴────────────────┘


司法院資訊處製作；財團法人民間司法改革基金會備份。
